【裁判字號】    95,上更(一),44
【裁判日期】    950525
【裁判案由】    偽造有價證券
【裁判全文】
臺灣高等法院高雄分院刑事判決      95年度上更(一)字第44號
上  訴  人
即  被  告  丁○○
上  訴  人
即  被  告  己○○
共      同
選任辯護人  孫守濂  律師
            李慶榮  律師
上列上訴人因偽造有價證券案件，不服臺灣高雄地方法院90年度
訴字第2662號中華民國92年1 月27日第一審判決（起訴及併辦案
號：臺灣高雄地方法院檢察署90年度偵字第1436號、90年度偵緝
字第1111號），提起上訴，判決後，經最高法院發回更審，本院
判決如下：
    主  文
原判決撤銷。
丁○○、己○○共同連續意圖供行使之用，而偽造有價證券，各
處有期徒刑年貳月。
附表所示偽造之支票拾肆張，均沒收。
      事      實
一、丁○○係原設於高雄市前鎮區○○○路220 巷4 號泰亨建設
    股份有限公司（下稱泰亨公司，名義上負責人為楊張美寶，
    另經不起訴處分確定）之實際負責人，己○○係丁○○之妻
    ，負責泰亨公司之財務調度。戊○○（另經不起訴處分確定
    ）於民國80年間起與丁○○同居3 年，育有1 子，並在泰亨
    公司擔任會計，且以其名義申請合作金庫前金支庫帳號3319
    號之支票，供泰亨公司付款之用。惟戊○○於85年、86年間
    某日與丁○○分居並自泰亨公司離職，因上開帳號之空白支
    票1 本及非供支票所用原留存在公司之印章1 枚，於離職時
    遍尋未著而遺留於該公司，僅將用於上開支票之印鑑章帶走
    ，其離職行為及帶走印鑑章等舉動，加上其與丁○○分居之
    狀況，已明白表示不繼續授權泰亨公司使用系爭支票，丁○○、己○○明知上情，即未繼續使用系爭戊○○之支票，而
    均使用名義上負責人楊張美寶之支票。嗣於89年間某日，因
    泰亨公司財務欠佳，往來廠商不願接受泰亨公司之票據，持
    續向丁○○催討貨款及工程款，丁○○與己○○為支應泰亨
    公司應付款項，竟共同意圖為自己不法之所有，在泰亨公司
    內，將戊○○所遺留離本人所持有之附表所示空白支票14張
    ，以易持有為所有之方式，侵占入己（未逾追訴權時效），
    共同基於意圖供行使之用之犯意聯絡，並基於概括之犯意，
    自89年9 月間某日起至同年11月間某日止，在泰亨公司內，
    未經戊○○之同意或授權，由己○○連續以戊○○遺留於泰
    亨公司之上開空白票據蓋用戊○○遺留之印章之方式，並填
    載如附表所示票載發票日、金額之支票共14紙，偽造完成後
    ，交付予附表所示亞周建材有限公司等往來廠商，以供清償
    貨款或工程款之用而行使之。
二、案經戊○○訴由台灣高雄地方法院檢察署檢察官偵查起訴。
    理  由
壹、程序部分：
一、按現行刑事訴訟法第159 條第1 項：「被告以外之人於審判
    外之言詞或書面陳述，除法律有規定者外，不得作為證據」
    、同法第159 條之1 第2 項、第159 條之2 、第159 之3 之
    有關傳聞法則之規定，以及同法第158 條之3 ：「證人、鑑
    定人依法應具結而未具結者，其證言或鑑定意見，不得作為
    證據」之規定，係於92年2 月6 日始經修正公布，同年9 月
    1 日施行，依同年2 月6 日公布施行之刑事訴訟法施行法第
    7 條之3 規定：「中華民國92年1 月14日修正通過之刑事訴
    訟法施行前，已繫屬於各級法院之案件，其以後之訴訟程序
    ，應依修正刑事訴訟法終結之。但修正刑事訴訟法施行前已
    依法定程序進行之訴訟程序，其效力不受影響」。經查：本
    件係於90年11月8 日經檢察官起訴繫屬於原審法院，並於92
    年5 月20日經本院上訴審以92年度上訴字第620 號判決在卷
    可稽（見原審卷第1 頁、本院上訴卷第99頁以下），依前開
    法條規定，對於提起上訴之案件，於修正刑事訴訟法施行前
    ，原審及本院上訴審前歷次審理就可得為證據之證據，已依
    法定程序調查者，其效力不受影響。
二、本件共同被告己○○、被害人戊○○、證人甲○○、乙○○
    、林文土、丙○○、張益壽、林明傳、林淑惠、張慶豐、方
    麗華、邱麗容、羅濟鴻、邱培盛、林劍峰、吳仲茂、吳梅華
    、呂保林及楊張美寶等人先後於警詢、檢察官偵查、原審、
    本院上訴審前之供證，業經分別於上揭刑事訴訟法修正條文
    施行前之92年5 月6 日之本院本次更審前之歷次審判期日，
    依刑事訴訟法第165 條第1 項及當時有效之修正前同法第17
    3 條第1 項規定之法定程序，提示筆錄並告以要旨，同時詢
    問被告之意見，以踐行調查證據程序，揆諸前揭說明，上開
    供述證據之證據能力，尚不受前揭新修正刑事訴訟法第159
    條第1 項、第158 條之3 等規定之影響。又司法院大法官會
    議釋字第582 號解釋意旨固謂：「憲法第16條保障人民之訴
    訟權，就刑事被告而言，包含其在訴訟上應享有充分之防禦
    權。刑事被告詰問證人之權利，即屬該等權利之一，且屬憲
    法第8 條第1 項規定『非由法院依法定程序不得審問處罰』
    之正當法律程序所保障之權利。為確保被告對證人之詰問權
    ，證人於審判中，應依法定程序，到場具結陳述，並接受被
    告之詰問，其陳述始得作為認定被告犯罪事實之判斷依據。
    刑事審判上之共同被告，係為訴訟經濟等原因，由檢察官或
    自訴人合併或追加起訴，或由法院合併審判所形成，其間各
    別被告及犯罪事實仍獨立存在。故共同被告對其他共同被告
    之案件而言，為被告以外之第三人，本質上屬於證人，自不
    能因案件合併關係而影響其他共同被告原享有之上開憲法上
    權利」，同會議釋字第592 號解釋亦謂：「本院釋字第582
    號解釋公布前，已繫屬於各級法院之刑事案件，該號解釋之
    適用應以個案事實認定涉及以共同被告之陳述，作為其他共
    同被告論罪之證據者為限」，現行刑事訴訟法第287 條之2
    亦規定：「法院就被告本人之案件調查共同被告時，該共同
    被告準用有關人證之規定」，凡此，均在保障被告之詰問權
    。惟被告受憲法保障之權利，並非絕對不可不行使，如其不
    行使係出於自由意思，且無害於公益及公序良俗、人格尊嚴
    之維護，並非憲法所不許。釋字第582 號解釋所指憲法上刑
    事被告對共同被告之詰問權，屬於被告之防禦權，旨在促進
    審判公平及真實發見，本質上為程序權，如被告在審判中就
    共同被告對其不利之陳述不予爭執，或有其他認為無詰問必
    要之情形，自得消極不行使詰問權，但不得執此指摘訴訟程
    序違法；如被告欲積極對不利之證人行使詰問權，則法院應
    確保其能有效行使，在其與共同被告同案審判程序中，應使
    共同被告轉換為證人，命其具結，並接受被告詰問（見釋字
    第592 號解釋中之曾有田大法官部分不同意見註12參照）。
    本院本次審理期間，被告及辯護人並未表明欲對共同被告己○○、被害人戊○○、證人甲○○、乙○○、林文土、丙○○、張益壽、林明傳、林淑惠、張慶豐、方麗華、邱麗容、
    羅濟鴻、邱培盛、林劍峰、吳仲茂、吳梅華、呂保林及楊張
    美寶等人進行詰問，經本院使共同被告己○○及被害人戊○○轉換為證人，命其等具結，並為訊問時，被告及辯護人亦
    未行使詰問權，顯屬不行使其詰問權之情形。就共同被告己○○及被害人戊○○先前陳述部分，本院既給予被告及辯護
    人詰問之機會（此指給予詰問之機會，至於被告及其辯護人
    是否行使，則屬其個人權利），則共同被告己○○及被害人
    戊○○先前供述，自仍有證據能力（最高法院94年度臺上字
    第5684號、95年度臺上字第952 號、95年度臺上字第1446號
    判決意旨參照）。
貳、實體部分：
一、訊據上訴人即被告己○○（下稱被告）雖坦承於上開時、地
    ，以戊○○留在公司之印章簽發如附表所示之戊○○支票共
    14紙，供清償貨款或工程款之事實，然與上訴人即被告丁○○（下稱被告）均矢口否認有偽造有價證券及侵占離本人持
    有物之犯行，被告丁○○辯稱：開票的事是由己○○負責，
    伊只管業務，不知己○○簽發戊○○之支票，本件與我無關
    ；且戊○○於85、86年間不再管公司事情後，仍與伊互有往
    來，並無感情破裂情形云云；被告己○○辯稱：戊○○原是
    公司會計，也都是她在開票，在戊○○離開公司之前，伊未
    曾開過她的票，所以不知她將印鑑章帶走，僅留下非支票印
    鑑章之印章，而且戊○○並非離職，其僅表示要帶小孩，嗣
    後即逐漸未到公司上班，而且其未到公司上班，並沒有明確
    禁止公司使用其印章簽發支票，亦未向泰亨公司為終止授權
    之意思表示，又所簽發之支票係因公司財務上之需要，故係
    經戊○○之概括授權才簽發；又許女離開公司後因公司跳票
    ，才會使用其支票，當時原意是認為公司日後將有承包天道
    總會之工程款入帳，可以將戊○○的支票換回來，但嗣後該
    工程因故未簽約，才導致廠商將支票軋入並跳票云云。經查
    ：
(一)、被告己○○對於簽發上開戊○○名義之支票共14紙之事實於
    原審、本院上訴審及本院準備程序及審理時，均供認不諱，
    且於原審審理中經證人戊○○到庭對質後，亦坦承開票前並
    未事先徵得戊○○之同意等情（見原審卷第60頁），雖證人
    戊○○一再證稱其於離職時僅帶走支票印鑑章，並未明確告
    知不得使用其支票等語（見原審卷第59頁；本院上訴卷第42
    頁），然該支票之發票人既為證人戊○○，且證人戊○○原
    係因擔任泰亨公司之會計之故而提供其支票供泰亨公司使用
    等情，此亦經被告己○○自偵查、原審、本院上訴審迄至本
    院審理中自承在卷，則證人戊○○既已離職，並將支票用之
    印鑑章帶走，客觀上足認證人戊○○已終止其與泰亨公司之
    票據借用關係。況證人戊○○於85年、86年間某日起即已離
    職，此經證人戊○○於本院審理前一再指證在卷（高市警前
    分刑字第02421 號卷第2 頁；90年度偵字第1436號卷第61頁
    、原審卷第58頁以下；本院上訴卷第41頁），被告己○○、
    丁○○於本院審理之前，亦不否認此事實，而自86年起至89
    年8 月止，泰亨公司均係使用名義上負責人楊張美寶之支票
    ，直到89年7 、8 月間楊張美寶跳票之後，才再度使用證人
    戊○○之支票等情，此經被告己○○自承在卷（見原審卷第
    157 頁、第172 頁），苟證人戊○○確有同意其離職後仍由
    泰亨公司繼續使用系爭支票，衡情被告己○○應無於證人戊○○離職後停用戊○○支票達3 年之久，又於89年9 月間突
    然開始使用之理，而應於證人戊○○離職後仍繼續使用系爭
    支票才對。再者，證人戊○○從泰亨公司離職行為及帶走印
    鑑章等舉動，加上其離開公司後，與被告丁○○即未再聯絡
    ，已無何瓜葛之狀況，此亦據證人戊○○指述在卷（90年度
    偵字第1436號卷第61頁；本院上訴卷第43頁），且被告丁○○於原審亦自承當時已很少與戊○○在一起（原審卷第156
    頁），顯見證人戊○○離開公司後即與被告丁○○分居，均
    已明白表示不繼續授權泰亨公司使用系爭支票，此由被告丁○○、己○○2 人因而自證人戊○○離職時起即未繼續使用
    系爭支票，益可得而知。綜上說明，證人戊○○證稱離職時
    因找不到支票才未帶走，只帶走印鑑章，並未同意被告2 人
    繼續使用系爭支票等語，與事實相符，應可採信。自不能僅
    因證人戊○○於泰亨公司「任職時」有概括授權該公司使用
    系爭支票，而解讀為其「離職後」泰亨公司及被告2 人仍有
    權繼續使用系爭支票；亦不能僅因證人戊○○未依民法相關
    規定向泰亨公司為終止授權之意思表示，而認定被告2 人有
    權繼續簽發系爭支票，其理甚明，是被告己○○辯稱戊○○
    並未自公司離職，亦未明白表示終止概括授權，伊為公司財
    務上需要，有權簽發戊○○之支票云云，及被告丁○○辯稱
    伊與戊○○仍有往來云云，顯係卸責之詞，並非可採。又證
    人戊○○於本院證稱伊離開泰亨公司，並非因為與丁○○感
    情問題，及之後仍有往來云云，與其前開所述不符，顯係附
    和被告2 人之詞，亦無足取。
(二)、被告己○○簽發證人戊○○支票時所用之印章，雖係證人戊○○因仍具股東身分而遺留於公司，並非被告己○○或丁○○所偽刻，此經證人戊○○於原審到庭結證明確（見原審卷
    第59頁），堪認被告己○○就此所為辯解尚堪採信，然查上
    開之支票之發票人既為證人戊○○，故僅證人戊○○或其所
    授權之人始有簽發之權，被告己○○未得證人戊○○之同意
    而簽發如附表所示以戊○○為發票人之支票，則其偽造有價
    證券之犯行已然成立，至所用之印章是否偽刻，此係被告己○○是否另犯刑法第217 條第1 項偽造印章罪之問題，與其
    偽造有價證券犯行之成立無關。
(三)、被告丁○○雖辯稱伊僅管公司業務，財務則歸被告己○○負
    責，不知被告己○○簽發戊○○支票云云，然查被告己○○
    於偵查中已供述：「（問：丁○○何職？）工地主任。我並
    有將此事告知張某，他表示說日後再請廠商拿回來換現金」
    等語明確（見90年度偵緝字第1111號卷第39頁），且出售電
    梯予被告丁○○之吉承工業股份有限公司經理甲○○於本院
    亦證稱：自泰亨公司取得如附表編號20號之支票背面有被告
    丁○○之背書等語（本院95年4 月27日審判筆錄第4 頁），
    並提出該張支票正反面影本各1 紙附卷，而被告丁○○亦不
    否認該支票背面之背書確其所為（本院95年4 月27日審判筆
    錄第8 頁）；況被告2 人為夫妻關係，又分別為泰亨公司之
    實際負責人及財務調度人，且被告己○○偽簽證人戊○○支
    票時，泰亨公司財務已陷入困境，此為被告2 人所不否認，
    則於公司經濟上瀕臨危機之際，被告丁○○豈有猶如平常般
    僅負責業務，而完全不聞問公司財務狀況之理，而且對於公
    司所用之支票跳票，改以簽發他人支票代替如此重大款項，
    衡情亦無不知之理。被告丁○○雖辯稱背書時因已是傍晚，
    也不知是何人支票即簽名背書云云，惟在支票上背書後，即
    應負票據法上背書人責任，被告丁○○身為建設公司之實際
    負責人，不可能不知，故其辯稱不知何人之支票，即逕行背
    書云云，顯與事理有違，難予採信。至於被告己○○雖以證
    人身分於本院證述其在偵查中係供述於伊簽完陳美惠支票後
    ，才告知丁○○伊簽發陳美惠支票一事云云，惟此與偵查筆
    錄記載不符，而且亦與常情有悖，如前所述，故證人己○○
    上開證述，顯係迴護被告丁○○之詞，難予採信。至於證人
    林永昌於警詢證稱：「我曾在泰亨公司擔任工地主任，…公
    司財務由己○○負責」等語，及證人戊○○於本院上訴審證
    稱：「丁○○負責工地監工事項，財務之事他沒負責」云云
    （見本院上訴卷第44頁），僅足證明泰亨公司正常營運之狀
    況，惟本件被告己○○簽發證人戊○○如附表所示支票時，
    泰亨公司既已陷入財務困境，按理被告2 人自無可能再劃清
    界限，互不過問，是尚難憑此據為對被告丁○○有利之認定
    。又證人即泰亨公司前會計黃惠靖於警詢證稱：票號15528
    號，面額新台幣2 千8 百元支票1 張，都是（經實際負責人
    己○○交付）由我開出給予廠商，該票據上筆跡是己○○所
    填寫云云（見高市警港刑字第2009號卷第18頁），僅能證明
    系爭票號15528 號支票是被告己○○之筆跡而已，並不能證
    明被告丁○○對於被告己○○簽發系爭支票不知情，自亦不
    足採為有利被告丁○○之認定。
(四)、此外，被告2 人簽發如附表所示之支票後，將之直接交付或
    輾轉流通予如附表所示之執票人而加以行使等情，有支票暨
    退票理由單在卷可稽，並經證人甲○○、乙○○、林文土、
    丙○○、張益壽、林明傳、林淑惠、張慶豐、方麗華、邱麗
    容、羅濟鴻、邱培盛、林劍峰、吳仲茂、吳梅華、呂保林等
    人分別於警詢中或偵查中證述明確。
二、綜上說明，足見被告2 人對於簽發如附表所示系爭支票以清
    償債務等情均知情，被告2 人間就本件犯行顯有共同之犯意
    聯絡。本件事證明確，被告2 人犯行，洵堪認定。
三、被告丁○○、己○○意圖為自己不法之所有，而侵占離本人
    所持有之物之行為，均係犯刑法第337 條之侵占離本人所持
    有之物罪；被告2 人意圖供行使之用，而偽造有價證券之行
    為，均係犯同法第201 條第1 項偽造有價證券罪。其等偽造
    支票後持以交付他人而行使，行使之低度行為為偽造之高度
    行為所吸收，不另論罪。被告丁○○、己○○2 人就上開犯
    行，有犯意聯絡及行為之分擔，均為共同正犯。被告2 人連
    續多次偽造發票人為戊○○之支票多紙，其時間緊接，方法
    相同，所犯又係構成要件相同之罪名，顯係出於概括之犯意
    為之，為連續犯，各應依刑法第56條之規定論以一罪。惟其
    中附表編號6 、7 支票2 張，係被告己○○同時接續簽發完
    成後交付詠漢鐵工廠有限公司負責人宋美慧而行使之，只成
    立一個偽造有價證券罪，併予指明。被告所犯侵占離本人所
    持有之物罪與偽造有價證券罪之間，有方法目的之牽連關係
    ，應從一重之偽造有價證券罪處斷。公訴人雖僅就被告關於
    附表所示編號2 、5 、6 、7 、11之偽造支票犯行提起公訴
    ，然檢察官就犯罪事實一部起訴者，其效力及於全部，本件
    被告2 人關於附表編號1 、3 、4 、8 、9 、10、12、13、
    14部分之偽造支票犯罪事實，與前揭論罪科刑之部分，有連
    續犯之關係，而被告2 人將戊○○遺留之空白支票侵占入己
    部分，則與上開偽造支票犯行有牽連犯之關係，均為裁判上
    一罪，已如前述，法院自應一併加以裁判。
四、原審認被告2 人罪證明確予以論科，固非無見，惟查：(一)附
    表編號一發票日為「90年1 月29日」，原判決誤載為「90年
    1 月19日」；編號二發票日為「90年1 月11日」，原判決誤
    載為「90年1 月1 日」，編號三發票日為「90年2 月6 日」
    ，原判決誤載為「90年2 月日」，編號四發票日為「89年11
    月30日」，原判決誤載為「89年10月30日」，編號五發票日
    為「89年12月10日」，原判決誤載為「89年10月10日」，編
    號六發票日為「89年12月29日」，原判決誤載為「89年10月
    29日」，編號八發票日為「90年1 月25日」，原判決誤載為
    「90年1 月15日」，編號九發票日為「90年1 月15日」，原
    判決誤載為「90年1 月5 日」，編號十發票日為「89年12月
    28日」，原判決誤載為「89年10月28日」，編號十一發票日
    為「90年2 月12日」，原判決誤載為「90年2 月2 日」，編
    號十二發票日為「90年1 月13日」，原判決誤載為「90年1
    月3 日」，編號十三發票日為「90年1 月27日」，原判決誤
    載為「90年1 月17日」，編號十四發票為「90年2 月10日」
    ，原判決誤載為「90年2 月12日」，原判決此部分認定有誤
    ，自有未合；(二)附表編號十三偽造有價證券犯行，檢察官並
    未起訴，原判決亦未說明此部分為起訴效力所及，而逕予審
    判，有未受請求之事項予以判決之違背法令情事；(三)附表編
    號六、七偽造有價證券犯行，係被告己○○接續簽發完成後
    交付詠漢鐵工廠有限公司負責人宋美慧而同時行使之，業據
    宋美慧具狀指訴甚詳（見90年度偵字第1436號卷第3 頁、第
    39 頁） ，此部分僅成立接續犯單純一罪，原判決仍論以連
    續犯裁判上一罪，亦有未洽；被告2 人上訴意旨否認犯罪，
    雖無理由，惟原判決既有可議，自屬無可維持，應予撤銷改
    判。審酌被告2 人因資金周轉困難，而出此下策，且其等均
    無前科非行，所偽造支票雖多達14張，然其中逾半數為票面
    金額不及5 萬元之小額支票，及被害人受害程度等一切情狀
    ，各量處如主文第2 項所示之刑。附表所示偽造之支票14張
    ，均依刑法第205 條規定宣告沒收。
五、公訴意旨另認被告丁○○與己○○共謀，由己○○將發票人
    為楊張美寶，支票號碼AHCO840694號，票面金額40萬元，票
    載發票日為89年12月17日之支票1 紙，交付予告訴人宋美慧
    以支付工程款，嗣後上開支票未獲兌現，因認被告2 人此部
    分亦涉犯偽造有價證券犯嫌等情。經查：上開支票之發票人
    楊張美寶係泰亨公司之名義上負責人，其支票向來均供泰亨
    公司所用，此經證人楊張美寶於原審到庭證述明確（見原審
    卷第171 頁），是上開支票顯係經由發票人楊張美寶之授權
    而簽發，自無偽造之可言，故此部分即與刑法第201 條第1
    項之構成要件不合。惟公訴意旨認此部分與前開論罪科刑部
    分有連續犯之裁判上一罪關係，爰不另為無罪之諭知，併此
    敘明。
據上論結，應依刑事訴訟法第369 條第1 項前段、第364 條、第
299 條第1 項前段，刑法第28條、第56條、第201 條第1 項、第
337 條、第55條、第205 條，罰金罰鍰提高標準條例第1 條前段
，判決如主文。
本案經檢察官王登榮到庭執行職務。
中    華    民    國    95    年    5     月    25    日
                  刑事第六庭  審判長法  官  王光照
                                    法  官  張盛喜
                                    法  官  李璧君
以上正本證明與原本無異。
如不服本判決應於收受本判決後10日內向本院提出上訴書狀，其
未敘述上訴理由者，並得於提起上訴後10日內向本院補提理由書
狀（均須按他造當事人之人數附繕本）「切勿逕送上級法院」。
中    華    民    國    95    年    5     月    25    日
                                    書記官  唐奇燕
附錄本件判決論罪科刑法條：
刑法第201 條第1 項
意圖供行使之用，而偽造、變造公債票、公司股票或其他有價證
券者，處3 年以上10年以下有期徒刑，得併科3 千元以下罰金。
刑法第337 條
意圖為自己或第三人不法之所有，而侵占遺失物、漂流物或其他
離本人所持有之物者，處5 百元以下罰金。
附表：
┌─┬───┬───┬────┬─────┬───┬─────┬───────────┐
│編│發票日│發票人│票據號碼│ 票面金額 │退票日│執  票  人│     票據流通經過     │
│號│(民國)│付款人│        │（新臺幣）│      │          │                      │
├─┼───┼───┼────┼─────┼───┼─────┼───────────┤
│  │90年1 │戊○○│0000000 │4 萬6 千3 │90年1 │亞周建材有│泰亨建設公司己○○交付│
│一│月29日│臺灣省│號      │百元      │月29日│限公司    │亞周建材有限公司乙○○│
│  │      │合作金│        │          │      │周素英    │以清償積欠之貨款。    │
│  │      │庫前金│        │          │      │          │                      │
│  │      │支庫  │        │          │      │          │                      │
├─┼───┼───┼────┼─────┼───┼─────┼───────────┤
│  │90年1 │戊○○│0000000 │2 萬8 千8 │90年1 │四方木業有│泰亨建設公司寄交四方木│
│二│月11日│臺灣省│號      │百元      │月11日│限公司    │業有限公司會計吳梅華（│
│  │      │合作金│        │          │      │曾守金    │發票抬頭應泰亨建設公司│
│  │      │庫前金│        │          │      │          │要求開立東昭營造有限公│
│  │      │支庫  │        │          │      │          │司）。                │
├─┼───┼───┼────┼─────┼───┼─────┼───────────┤
│  │90年2 │戊○○│0000000 │4 萬零4 百│90年2 │新南興磚工│泰亨建設公司交付新南興│
│三│月6 日│臺灣省│號      │元        │月6 日│廠股份有限│磚工廠股份有限公司以為│
│  │      │合作金│        │          │      │公司      │貨款。                │
│  │      │庫前金│        │          │      │丙○○    │                      │
│  │      │支庫  │        │          │      │          │                      │
├─┼───┼───┼────┼─────┼───┼─────┼───────────┤
│  │89年11│戊○○│0000000 │3 萬4 千5 │89年11│張涂淑容  │                      │
│四│月30日│臺灣省│號      │百元      │月30日│          │                      │
│  │      │合作金│        │          │      │          │                      │
│  │      │庫前金│        │          │      │          │                      │
│  │      │支庫  │        │          │      │          │                      │
├─┼───┼───┼────┼─────┼───┼─────┼───────────┤
│  │89年12│戊○○│0000000 │4 萬6 千2 │89年12│宜信工程有│泰亨建設公司交付宜信工│
│五│月10日│臺灣省│號      │百元      │月11日│限公司    │程有限公司以為花崗石材│
│  │      │合作金│        │          │      │呂保林    │貨款及工程款（發票抬頭│
│  │      │庫前金│        │          │      │          │開立東昭營造有限公司及│
│  │      │支庫  │        │          │      │          │泰亨建設公司）。      │
├─┼───┼───┼────┼─────┼───┼─────┼───────────┤
│  │89年12│戊○○│0000000 │16萬元    │89年12│邱培盛    │泰亨建設公司己○○交付│
│六│月29日│臺灣省│號      │          │月29日│          │詠漢鐵工廠有限公司轉交│
│  │      │合作金│        │          │      │          │吳仲茂以為鐵工工程款，│
│  │      │庫前金│        │          │      │          │吳仲茂交付林劍峰以調借│
│  │      │支庫  │        │          │      │          │現金，林劍峰持向邱培盛│
│  │      │      │        │          │      │          │調借現金。            │
├─┼───┼───┼────┼─────┼───┼─────┼───────────┤
│  │89年12│戊○○│0000000 │16萬元    │89年12│詠漢鐵工廠│泰亨建設公司己○○交付│
│  │月29日│臺灣省│號      │          │月29日│有限公司  │詠漢鐵工廠有限公司。  │
│七│      │合作金│        │          │      │          │                      │
│  │      │庫前金│        │          │      │          │                      │
│  │      │支庫  │        │          │      │          │                      │
│  │      │      │        │          │      │          │                      │
├─┼───┼───┼────┼─────┼───┼─────┼───────────┤
│  │90年1 │戊○○│0000000 │2 千8 百元│90年1 │三本工程有│泰亨建設公司交付三本工│
│八│月25日│臺灣省│號      │          │月29日│限公司高雄│程有限公司高雄分工司南│
│  │      │合作金│        │          │      │分公司    │區營業處經理羅濟鴻以為│
│  │      │庫前金│        │          │      │曾啟銘    │工程款。              │
│  │      │支庫  │        │          │      │          │                      │
├─┼───┼───┼────┼─────┼───┼─────┼───────────┤
│  │90年1 │戊○○│0000000 │5 萬5 千9 │90年1 │周志雄    │泰亨建設公司己○○交付│
│九│月15日│臺灣省│號      │百50元    │月29日│          │周志雄配偶邱麗容以為建│
│  │      │合作金│        │          │      │          │材貨款。              │
│  │      │庫前金│        │          │      │          │                      │
│  │      │支庫  │        │          │      │          │                      │
├─┼───┼───┼────┼─────┼───┼─────┼───────────┤
│  │89年12│戊○○│0000000 │1 萬3 千元│89年12│詠烽企業有│                      │
│十│月28日│臺灣省│號      │          │月28日│限公司    │                      │
│  │      │合作金│        │          │      │蔡俊壹    │                      │
│  │      │庫前金│        │          │      │          │                      │
│  │      │支庫  │        │          │      │          │                      │
│  │      │      │        │          │      │          │                      │
├─┼───┼───┼────┼─────┼───┼─────┼───────────┤
│  │90年2 │戊○○│0000000 │3 萬5 千元│90年2 │華欣企業行│泰亨建設公司己○○交付│
│十│月12日│臺灣省│號      │          │月12日│張慶輝    │華欣企業行張慶輝會計方│
│一│      │合作金│        │          │      │          │麗華以為化糞池工程款。│
│  │      │庫前金│        │          │      │          │                      │
│  │      │支庫  │        │          │      │          │                      │
├─┼───┼───┼────┼─────┼───┼─────┼───────────┤
│  │90年1 │戊○○│0000000 │41萬元    │90年1 │吉承工業股│泰亨建設公司交付吉承工│
│十│月13日│臺灣省│號      │          │月15日│份有限公司│業股份有限公司經理方子│
│二│      │合作金│        │          │      │          │國以為電梯貨款。      │
│  │      │庫前金│        │          │      │          │                      │
│  │      │支庫  │        │          │      │          │                      │
├─┼───┼───┼────┼─────┼───┼─────┼───────────┤
│  │90年1 │戊○○│0000000 │2 萬3 千4 │90年1 │德陸實業有│泰亨建設公司己○○交付│
│十│月27日│臺灣省│號      │百40元    │月29日│限公司    │德陸實業有限公司會計林│
│三│      │合作金│        │          │      │張益壽    │淑惠以為樓梯扶手貨款（│
│  │      │庫前金│        │          │      │          │發票抬頭則應戊○○要求│
│  │      │支庫  │        │          │      │          │開立慶鴻營造股份有限公│
│  │      │      │        │          │      │          │司）。                │
├─┼───┼───┼────┼─────┼───┼─────┼───────────┤
│  │90年2 │戊○○│0000000 │11萬8 千1 │90年2 │冠軍磁磚企│泰亨建設公司交付冠軍磁│
│十│月10日│合作金│號      │百元      │月10日│業有限公司│磚企業有限公司清償貨款│
│四│      │庫前金│        │          │      │          │。                    │
│  │      │臺灣省│        │          │      │          │                      │
│  │      │支庫  │        │          │      │          │                      │
└─┴───┴───┴────┴─────┴───┴─────┴───────────┘


司法院資訊處製作；財團法人民間司法改革基金會備份。
